臺灣新竹地方法院民事裁定
111年度竹簡字第70號
原      告  徐淯維  

上列原告與被告劉明世間請求損害賠償事件，本院裁定如下：
    主  文
原告徐淯維應於本裁定送達後五日內，向本院補繳第一審之裁判
費新臺幣8,810元，逾期不繳，即駁回其關於財物損失、車價減
損損失、代步車費用部分之訴。
    理  由
一、按因財產權提起民事訴訟，應依民事訴訟法第77條之13規定
    繳納裁判費，此為起訴必備之程式。又原告起訴不合程式或
    不備其他要件，依其情形可以補正者，審判長應定期間先命
    補正，逾期仍未補正，法院應以裁定駁回之，民事訴訟法第
    249 條第1 項第6 款定有明文，並依同法第436 條第2 項規
    定，於簡易訴訟程序亦適用之。次按因犯罪而受損害之人，
    於刑事訴訟程序固得附帶提起民事訴訟，對於被告請求回復
    其損害，但其請求回復之損害，以被訴犯罪事實所生之損害
    為限，否則縱令得依其他事由，提起民事訴訟，亦不得於刑
    事訴訟程序附帶為此請求。此項限制，於該附帶民事訴訟經
    刑事法院依刑事訴訟法第504 條第1 項規定以裁定移送同院
    民事庭後，亦有其適用。又刑事附帶民事訴訟，經刑事庭依
    刑事訴訟法第504條第1項規定裁定移送於同院民事庭後，民
    事庭如認其不符同法第487條第1項規定之要件時，應許原告
    得繳納裁判費，以補正起訴程式之欠缺。
二、經查，原告徐淯維係就本院110年度交易字第546號公共危險
    等刑事案件提起刑事附帶民事訴訟，經本院刑事庭以110 年
    度交簡附民字第301 號裁定移送前來。其中原告徐淯維請求
    被告給付新臺幣（下同）1,115,830元，及自刑事附帶民事
    訴訟起訴狀繕本送達翌日起至清償日止，按週年利率5%計算
    之利息。惟原告徐淯維主張被告應賠償財物損失18,000元與
    車價減損損失71萬元、維修期間代步車費用73,800元，共計
    801,800元，其就請求財物損失、車價減損、代步車費用部
    分，與上開刑事判決認定被告犯過失傷害罪之犯罪事實有別
    ，亦即原告因被告犯刑法過失傷害罪而受之身體、精神上損
    害，固得於附帶民事訴訟求償，然關於財產上損害部分，由
    於過失毀損行為並非犯罪行為，無從於附帶民事訴訟求償。
    是關於財物損失及車價減損損失部分，原告提起刑事附帶民
    事訴訟並不合法，然依前揭說明，原告仍得以繳納裁判費之
    方式，補正前開起訴程式之欠缺。又本件原告徐淯維主張被
    告應賠償財物損失及車輛價值減損損失之價額共計為801,80
    0元，應徵第一審裁判費8,810元，依民事訴訟法第436 條第
    2項準用第249條第1項但書之規定，命原告徐淯維於收受裁
    定翌日起5日內逕向本院如數補繳，逾期不繳，即駁回原告
    徐淯維關於財物損失及車輛價值減損損失、代步車費用部分
    之訴。
三、依民事訴訟法第436條第2項、第249條第1項但書，裁定如主
    文。
中　　華　　民　　國　　111 　年　　2 　　月　　25　　日
                  新竹簡易庭  法  官  黃致毅
以上為正本係照原本作成。
本裁定不得抗告。
中　　華　　民　　國　　111 　年　　2 　　月　　25　　日
                              書記官  蕭宛琴